MICHAUD FRANCK

Développeur frontend

L HAY LES ROSES, 94240 | +33 7 84 00 93 14 | frmi2018@gmail.com https://www.linkedin.com/in/franck-michaud-b60791179/

Résumé

J'ai travaillé 24 ans dans le secteur de la réparation et de l'aide à l'expertise automobile. Durant toutes ces années, j'ai évolué sur divers postes : **graphiste 2D/3D**, **hotline**, **intégrateur de données**, **formateur** dans mon domaine, **suivi qualité** et durant 3 ans **responsable d'équipe**.

Depuis le début de l'année 2021, j'ai choisi d'étendre mon domaine de connaissance en suivant une formation **Bootcamp** de 3 mois en **développement de site web et mobile**. Je continue depuis en **autodidacte** de me former en suivant des cours **e-learning** et de mettre en pratique mes compétences pour aquérir de l'expérience.

Je suis actuellement en recherche d'un poste à plein temps de développeur frontend.

Expérience

Indépendant | mars 2021 – aujourd'hui | Développeur frontend

- · Analyser les besoins clients.
- Mettre en place une solution full stack MERN.
- Développer de nouvelles fonctionnalités.
- Améliorer la partie UX/UI.
- Réaliser une application mobile pour Android ou IOS.

GROUPE SOLERA | février 2018 – mars 2021 | *Opérateur de base de données* GROUPE SOLERA | octobre 2014 – janvier 2018 | *Chef d'équipe de gestion de données* GROUPE SOLERA | septembre 2004 – septembre 2014 | *Opérateur de base de données* Sidexa | avril 1996 – octobre 2004 | *Graphiste*

Formation

- Certification RS3729, Développement de site web et d'application mobile.
- Certifications e-learning sur udemy, openclasseroom ou linkedin learning.
- Bac Pro en Définition de Produits Industriels.
- Permis B

Compétences

html	react	figma
css	redux	npm
sass	nodejs	Framework expo
javascript	mongodb	vuejs
figma	nosql	git / gihub

Loisirs

jeux de société en club	e-learning	volleyball loisir
voyages	tgc	jogging

Langues

Français courant Anglais technique